【裁判字號】    95,交抗,224
【裁判日期】    950427
【裁判案由】    聲明異議
【裁判全文】
臺灣高等法院臺中分院刑事裁定         95年度交抗字第224號
抗  告  人
即受處分人  甲○○
上列抗告人因聲明異議案件，不服臺灣臺中地方法院中華民國95
年3月9日所為裁定（94年度交聲字第689號） 提起抗告，本院裁
定如下：
    主  文
抗告駁回。
    理  由
一、抗告意旨略以：抗告人即受處分人甲○○對於原審法院未經
    審問，只依單方面證詞，將異議駁回，實感不服。抗告人希
    望能開庭審理，抗告人會將案發時間、地點、案發前後交待
    清楚。抗告人最感不服是對承辦員警提起傷害告訴及濫用職
    權，院方何都未一同辦理云云。
二、原審法院以：
  (一)、按汽車駕駛人，駕駛汽車經測試檢定有酒精濃度超過規定
      標準者，處新臺幣一萬五千元以上六萬元以下罰鍰，並當
      場移置保管其車輛及吊扣其駕駛執照一年；汽車駕駛人拒
      絕接受第一項測試之檢定者，處新臺幣六萬元罰鍰，並當
      場移置保管其車輛及吊銷其駕駛執照；如肇事致人重傷或
      死亡者，吊銷其駕駛執照，並不得再考領。又汽車駕駛人
      肇事拒絕接受或肇事無法實施第一項測試之檢定者，應由
      交通勤務警察或依法令執行交通稽查任務人員，將其強制
      移由受委託醫療或檢驗機構對其實施血液或其他檢體之採
      樣及測試檢定。另汽車駕駛人，駕駛汽車不依規定保持前
      、後車距離者，處二百元以上四百元以下罰鍰，道路交通
      管理處罰條例第三十五條第一項第一款、第四項及第五十
      八條第一項第一款分別定有明文。
  (二)、本件抗告人即受處分人甲○○（下稱受處分人）異議意旨
      略以：案發當晚伊駕駛車牌號碼ＭＹ－三九四七號自用小
      客車，確實有擦撞到梁恪維所駕駛之車牌號碼五Ｊ－三三
      六六號自用小客車，伊馬上下車道歉並表示願支付一切費
      用，惟梁恪維不放心遂請來警察見證，員警要伊配合酒測
      ，伊都有配合且連吹三次之多，為何又對伊開立拒絕酒測
      之罰單；又罰單上曾開立未出示證件，但伊一開始就將證
      件拿給承辦員警，嗣經爭執才將之塗銷，有罰單可資證明
      ，再員警隔絕伊對外通訊，直至凌晨才將手機置於伊面前
      桌上，對伊銬上手銬，致身上多處受傷，亦有驗傷單可證
      ，如今調查確實與事實不符，但未還公道，反以其他罰責
      加諸，爰聲明異議云云。
  (三)、查本件受處分人甲○○因飲酒過量，已達不能安全駕駛動
      力交通工具之程度，仍駕駛車牌號碼ＭＹ－三九四七號自
      用小客車於民國九十四年八月七日凌晨一時四十五分許，
      行經臺中縣霧峰鄉○○路與四德路口時，自後撞及梁恪維
      所駕駛之車牌號碼五Ｊ－三三六六號自用小客車，因「拒
      絕警方酒精濃度檢測及不依規定保持前、後車安全距離導
      致肇事」之違規事由，經警舉發之事實，有臺中縣警察局
      舉發道路交通管理事件通知單影本一紙附卷可稽，且據臺
      中縣警察局霧峰分局九十四年九月二十六日以霧警交字第
      ○九四○○一七九八五號函說明：「經查本案舉發員警於
      九十四年八月七日一時四十五分許，在霧峰鄉○○路與四
      德路附近執行交通稽查巡邏勤務，接獲通報霧峰鄉○○路
      與四德路口發生交通事故，隨即趕往事故現場處理，發現
      ＭＹ－三九四七號自小客車駕駛人甲○○君滿身酒味，旋
      即施以酒測，為賴君均以含著吹管拒不吐氣及拒絕配合警
      方酒測等消極不作為敷應，本案嗣經值勤員警再次告知權
      利後帶同賴君至大里市仁愛醫院強制抽血檢驗，酒精濃度
      值高達二七七．七八ｍｇ／ｄｌ，換算呼氣酒精濃度值為
      一．三八八九ｍｇ／ｌ，顯已超過標準值，除依刑法公共
      危險罪移送偵辦外，並依道路交通管理處罰條例第五十八
      條第一項第一款及第三十五條第三項規定舉發... 惟第三
      十五條第三項舉發部分建請變更為第三十五條第一項第一
      款裁罰」等語明確；再證人即本件舉發員警秦瑞祥亦於九
      十四年十一月九日原審法院訊問時到庭證述：「當場異議
      人吹三次，都故意不吹氣，當場異議人滿身酒味，不得已
      才帶他到大里仁愛醫院抽血檢驗，檢驗結果超過標準，檢
      驗值是二七七．七八ｍｇ／ｄｌ，異議人因為拒絕酒測所
      以才帶他到大里仁愛醫院。因為肇事人是未保持安全距離
      從後面追撞前車，所以才另外開未依規定保持安全距離肇
      事的罰單」等語明確（見原審法院九十四年度交聲字第六
      八九號交通事件卷宗第十一頁之訊問筆錄），且原審法院
      依職權調閱受處分人甲○○違背安全駕駛致交通危險罪之
      臺中縣警察局霧峰分局霧警刑字第○九四○○五四七七六
      號刑案偵查卷宗、臺灣臺中地方法院檢察署九十四年度速
      偵字第三一四二號偵查卷宗及本院九十四年度中交簡字第
      一六八五號公共危險罪之刑事簡易第一審卷宗，經核上開
      交通違規事實確屬實在，堪認受處分人確有酒精濃度超過
      標準，且駕車肇事之違規事實。雖異議人辯稱：伊有配合
      員警之要求連吹三次之多，為何又對伊開立拒絕酒測的罰
      單云云，惟本件原舉發機關本即以受處分人違反道路交通
      管理處罰條例第三十五條第一項第一款酒精濃度超過標準
      值之違規事實裁處，並非以受處分人拒絕酒測裁處，故受
      處分人所為之異議並無理由。從而，原處分機關交通部公
      路總局臺中區監理所據以援引上開規定，裁處罰鍰新臺幣
      五萬一百元並吊扣駕駛執照十二個月，核無不當。認本件
      異議為無理由，應予駁回。
三、經核原審裁定，認事用法並無不當。另承辦員警是否有對抗
    告人傷害，是否有濫用職權之情形，對於抗告人違反道路交
    通管理處罰條例規定之成立並不生影響，抗告人以上詞指摘
    原審裁定不當，其抗告為無理由，應予駁回。
四、據上論斷，應依刑事訴訟法第412條，道路交通案件處理辦
    法第26條，裁定如主文。
中    華    民    國    95    年    4     月    27    日
              刑事第九庭  審判長法  官  陳  筱  珮
                                法  官  康  應  龍
                                法  官  趙  春  碧
上列正本證明與原本無異。
不得抗告。
                                書記官  胡  美  娟
中    華    民    國    95    年    4     月    28    日
                                                      Ａ


司法院資訊處製作；財團法人民間司法改革基金會備份。
